【裁判字號】    99,訴,414
【裁判日期】    990226
【裁判案由】    毒品危害防制條例
【裁判全文】
臺灣板橋地方法院刑事判決               99年度訴字第414號
公  訴  人  臺灣板橋地方法院檢察署檢察官
被      告  甲○○
上列被告因違反毒品危害防制條例案件，經檢察官提起公訴（98
年度毒偵字第6761號），本院合議庭以裁定進行簡式審判程序，
判決如下：
    主  文
甲○○施用第一級毒品，累犯，處有期徒刑玖月；扣案摻有海洛
因之香菸拾參支、海洛因殘渣袋捌只內之海洛因殘渣（均量微無
法秤重）均沒收銷燬之，上開海洛因殘渣袋捌只沒收。又施用第
二級毒品，累犯，處有期徒刑伍月；扣案甲基安他命陸包（驗餘
淨重合計拾柒點壹伍公克）沒收銷燬之，鏟管壹支、分裝袋貳拾
伍只、電子磅秤壹臺均沒收。上開有期徒刑部分應執行有期徒刑
壹年。
    事  實
一、甲○○前因妨害風化案件，經臺灣臺北地方法院以92年度易
    字第1966號判處有期徒刑5 月，如易科罰金，以銀元300 元
    折算1 日確定，復因偽造文書案件，經本院以93年度簡字第
    2506號判處有期徒刑4 月，如易科罰金，以銀元300 元折算
    1 日確定，上開宣告之2 項有期徒刑嗣經法院裁定定其應執
    行有期徒刑7 月，如易科罰金，以銀元300 元折算1 日確定
    ，而於民國94年5 月9 日易科罰金執行完畢。又甲○○前因
    施用毒品案件，經臺灣士林地方法院以96年度毒聲字第104
    號裁定將其送往勒戒處所觀察、勒戒後，認無繼續施用毒品
    之傾向，而於96年5 月11日執行完畢釋放，由臺灣士林地方
    法院檢察署檢察官以96年度毒偵字第598 號為不起訴處分確
    定；甲○○於上開觀察、勒戒執行完畢後5 年內，復有施用
    第一級、第二級毒品之行為，經臺灣桃園地方法院以98年度
    審訴字第150 號分別判處有期徒刑7 月、有期徒刑3 月，應
    執行有期徒刑8 月確定；又因施用第一級、第二級毒品案件
    ，經本院以98年度訴字第1916號分別判處有期徒刑7 月、有
    期徒刑3 月，應執行有期徒刑8 月確定；復因施用第一級、
    第二級毒品案件，經臺灣桃園地方法院以98年度審訴字第20
    06號分別判處有期徒刑7 月、有期徒刑3 月，應執行有期徒
    刑8 月確定；再因施用第一級、第二級毒品案件，經本院以
    98年度訴字第2683號分別判處有期徒刑9 月、有期徒刑5 月
    ，應執行有期徒刑1 年確定（上開各項有期徒刑現接續執行
    中）。詎甲○○仍不知悔改，明知海洛因及甲基安非他命分
    別為毒品危害防制條例第2 條第2 項第1 款、第2 款所規定
    之第一級毒品及第二級毒品，竟基於施用第一級毒品海洛因
    之犯意，於98年9 月12日晚間8 時許，在臺北縣林口鄉○○
    ○路○ 段389 號某汽車旅館第110 號房內，以將海洛因粉末
    摻入香菸內點火吸食之方式，施用第一級毒品海洛因；繼之
    另基於施用第二級毒品甲基安非他命之犯意，亦在上址汽車
    旅館房內，以將甲基安非他命置於玻璃球吸食器內加熱燒烤
    吸食其煙霧之方式，施用第二級毒品甲基安非他命（該玻璃
    球吸食器業經丟棄而滅失）。嗣於同日晚間10時30分許，在
    臺北縣林口鄉○○○路○ 段389 號前為警查獲，並經警於甲
    ○○之隨身背包內扣得其所有摻有海洛因之香菸13支、甲基
    安他命6 包（驗餘淨重合計17.15 公克）、供其施用海洛因
    所用之海洛因殘渣袋8 只（內均含微量之海洛因殘渣）、供
    其施用甲基安非他命所用之鏟管1 支、分裝袋25只、電子磅
    秤1 臺、與其施用毒品犯行無關之行動電話1 具等物，另於
    甲○○所駕駛之車牌號碼DZ-6266 號自用小客車內扣得與甲
    ○○本件施用毒品犯行無關之海洛因7 包（驗餘淨重合計13
    2.34公克；純質淨重102.44公克）。
二、案經臺北市政府警察局大同分局移送臺灣板橋地方法院檢察
    署檢察官偵查起訴。
    理  由
一、上揭被告甲○○施用毒品海洛因、甲基安非他命等事實，業
    據被告迭於偵查中及本院審理時均坦白承認；且被告本件為
    警查獲後所採集之尿液，經送請臺灣尖端先進生技醫藥股份
    有限公司以酵素免疫分析法初步檢驗、氣相層析質譜儀法確
    認檢驗之檢驗結果，確呈海洛因代謝物嗎啡及甲基安非他命
    陽性反應，有該檢驗機構出具之濫用藥物檢驗報告1 紙附卷
    可稽；而被告為警查獲時所扣得之晶體6 包（驗餘淨重合計
    17.15 公克），經內政部警政署刑事警察局以氣相層析質譜
    儀法、核磁共振分析法鑑定之結果，確含第二級毒品甲基安
    非他命成分，有該局98年10月9 日刑鑑字第0980127810號鑑
    定書1 紙附卷可稽；此外，復有摻有海洛因之香菸13支、海
    洛因殘渣袋8 只（內均含微量之海洛因殘渣）、鏟管1 支、
    分裝袋25只、電子磅秤1 臺等物扣案可資佐證，足認被告上
    開自白，核與事實相符。又被告前因施用毒品案件，經臺灣
    士林地方法院以96年度毒聲字第104 號裁定將其送往勒戒處
    所觀察、勒戒後，認無繼續施用毒品之傾向，而於96年5 月
    11日執行完畢釋放，由臺灣士林地方法院檢察署檢察官以96
    年度毒偵字第598 號為不起訴處分確定；被告於上開觀察、
    勒戒執行完畢後5 年內，復有多次施用第一級、第二級毒品
    之行為，先後經法院論罪科刑判決確定（詳前述），此亦有
    臺灣高等法院被告前案紀錄表1 份在卷可憑；本件事證明確
    ，被告施用毒品犯行，堪以認定。
二、按海洛因及甲基安非他命分別為毒品危害防制條例第2 條第
    2 項第1 款、第2 款所規定之第一級毒品及第二級毒品。核
    被告施用海洛因之行為，係犯毒品危害防制條例第10條第1
    項之施用第一級毒品罪，其施用甲基安非他命之行為，係犯
    毒品危害防制條例第10條第2 項之施用第二級毒品罪；其施
    用前後持有第一級毒品海洛因、第二級毒品甲基安非他命之
    低度行為，應為其施用之高度行為所吸收，均不另論罪。被
    告所犯上開二罪，犯意各別，行為互異，應予分論併罰。又
    被告有如事實欄第1 項所載之犯罪科刑及執行紀錄，有臺灣
    高等法院被告前案紀錄表在卷可參，其於受有期徒刑之執行
    完畢後，5 年內故意再犯本件有期徒刑以上之罪，為累犯，
    應依刑法第47條第1 項規定加重其刑。爰審酌被告前已因施
    用毒品而受不起訴處分之寬典，並經法院論罪科刑，猶不知
    悔悟而再犯本件之罪，顯見其自制力薄弱，惟其施用毒品僅
    屬自殘行為，對於他人之法益尚無直接之侵害，及其犯後均
    坦承犯行，態度尚稱良好等一切情狀，量處如主文所示之刑
    ，並定其應執行之刑。扣案摻有海洛因之香菸13支、海洛因
    殘渣袋8 只內之海洛因殘渣（均量微無法秤重）、甲基安他
    命6 包（驗餘淨重合計17.15 公克），分別係被告本件施用
    毒品犯行所查獲之第一級毒品及第二級毒品，均應依毒品危
    害防制條例第18條第1 項前段規定沒收銷燬之；上開海洛因
    殘渣袋8 只，係被告所有供其本件施用第一級毒品海洛因犯
    行所用之物，而扣案鏟管1 支、分裝袋25只、電子磅秤1 臺
    等物，則均係被告所有供其本件施用第二級毒品甲基安非他
    命犯行所用之物，此據被告供承明確，爰併依刑法第38條第
    1 項第2 款規定宣告沒收。至被告為警查獲時所扣得之海洛
    因7 包（驗餘淨重合計132.34公克；純質淨重102.44公克）
    ，被告固稱該等海洛因亦係供其個人施用之毒品；惟查，上
    開海洛因7 包，係在被告所駕駛之車牌號碼DZ-6266 號自用
    小客車內所查獲，與前述於被告隨身背包內所查獲、供被告
    施用毒品所用之海洛因香菸、海洛因殘渣袋、甲基安非他命
    、鏟管、分裝袋、電子磅秤等物，顯係分開置放，是該等海
    洛因是否係供被告自行施用之毒品，已有可疑，尤其，該等
    海洛因之淨重，合計高達132.34公克，純質淨重亦達102.44
    公克，遠逾單一施用者於正常情形下因施用而持有毒品之合
    理重量，難認係被告本件施用行為所持有之毒品，無從認與
    被告本件施用毒品犯行有何直接之關聯性，爰不於本案併予
    宣告沒收；另扣案行動電話1 具，係被告日常所用之物，與
    被告本件施用毒品犯行並無關聯，此據被告陳明在卷，本院
    復查無積極證據足認該行動電話係供被告本件施用毒品犯行
    所用或預備之物，爰亦不併予宣告沒收，均附此敘明。
據上論斷，應依刑事訴訟法第273 條之1 第1 項、第299 條第1
項前段，毒品危害防制條例第10條第1 項、第2 項、第18條第1
項前段，刑法第11條前段、第47條第1 項、第38條第1 項第2 款
、第51條第5 款，判決如主文。
本案經檢察官黃彥琿到庭執行職務
中    華    民    國    99    年     2    月    26    日
                刑事第十一庭  法  官  劉景宜
上列正本證明與原本無異。
如不服本判決，應於判決送達後10日內敘明上訴理由，向本院提
出上訴狀 (應附繕本) ，上訴於臺灣高等法院。其未敘述上訴理
由者，應於上訴期間屆滿後20日內向本院補提理由書「切勿逕送
上級法院」。
                              書記官  謝秀青
中    華    民    國    99    年     2    月    26    日
附錄本案論罪科刑法條全文：
毒品危害防制條例第10條第1項、第2項
毒品危害防制條例第10條
施用第一級毒品者，處 6 月以上 5 年以下有期徒刑。
施用第二級毒品者，處 3 年以下有期徒刑。

司法院資訊處製作；財團法人民間司法改革基金會備份。
